# 请教:中外合资经营企业一方转让股权

提问人：暖玉生烟 时间：2011-04-13 14:41:09
各位:请教一个问题:
中外合资经营企业(中方持股10%,外方90%)。中方是国有企业，在这种情况下，如果中方将10%的投资转让给外方股东，是否有什么特别的规定或程序？

回答人：chenyiwei
按照《企业国有产权转让管理暂行办法》（国资委、财政部令第 3 号）等规定的程序办理，包括按照《企业国有资产评估管理暂行办法》（国资委令第 12 号）的规定进行评估，然后以此为底价进场（产权交易所）交易。